【裁判字號】    97,訴,465
【裁判日期】    970528
【裁判案由】    違反毒品危害防制條例
【裁判全文】
臺灣屏東地方法院刑事判決               97年度訴字第465號
公  訴  人  臺灣屏東地方法院檢察署檢察官
被      告  甲○○
上列被告因違反毒品危害防制條例案件，經檢察官提起公訴（97
年度毒偵字第521 號），嗣被告於本院準備程序進行中先就被訴
事實為有罪之陳述，本院告知被告簡式審判程序之旨，並聽取當
事人之意見後，裁定改由受命法官獨任依簡式審判程序審理，本
院判決如下：
    主  文
甲○○施用第一級毒品，累犯，處有期徒刑壹年貳月。又施用第
二級毒品，累犯，處有期徒刑陸月。應執行有期徒刑壹年陸月。
    事  實
一、甲○○曾因施用毒品案件，經本院以90年度毒聲字第1200號
    裁定令入勒戒處所觀察、勒戒，並於民國90年8 月16日執行
    完畢釋放，並業經臺灣屏東地方法院檢察署檢察官於同日，
    以90年度毒偵字第1078號為不起訴處分確定。又於前開觀察
    勒戒執行完畢釋放後之5 年內，再度因施用毒品案件，經本
    院以92年度訴字第8 號判處應執行有期徒刑10月確定；嗣於
    93年間，再度因偽造文書、施用毒品等案件，分別經本院以
    93年度訴字第371 號、93年度簡字第886 號各判處有期徒刑
    10月、6 月確定，此二者並經本院以93年度聲字第747 號裁
    定定應執行刑為有期徒刑1 年2 月，此與上開10月之有期徒
    刑合併執行，於94年6 月1 日縮刑期滿假釋出監，並於95年
    1 月4 日縮刑期滿未經撤銷假釋以已執行完畢論。詎仍未戒
    除吸食毒品之惡習，復基於施用第一級毒品海洛因之犯意，
    於97年2 月11日某時許（業經檢察官當庭變更施用時間），
    在屏東縣東港鎮鎮海公園廁所內，以將海洛因摻入香菸內吸
    食之方式，施用第1 級毒品海洛因1 次；另基於施用第二級
    毒品甲基安非他命之犯意，於上開時地，以將甲基安非他命
    置入玻璃球內燒烤燃燒成煙並吸食之方式，施用第二級毒品
    甲基安非他命1 次。嗣於97年2 月12日17時許，甲○○因另
    案經法院通緝，經警在屏東縣新園鄉○○村○○路9 號查獲
    ，並徵得其同意採集其尿液檢驗後，結果呈嗎啡及甲基安非
    他命陽性反應而查獲。
二、案經屏東縣警察局東港分局報請臺灣屏東地方法院檢察署檢
    察官偵查起訴。
    理  由
壹、程序部份
一、按除被告所犯為死刑、無期徒刑、最輕本刑為3 年以上有期
    徒刑之罪或高等法院管轄第一審案件者外，於法院行準備程
    序進行中，被告先就被訴事實為有罪之陳述時，審判長得告
    知被告簡式審判程序之旨，並聽取當事人、代理人、辯護人
    及輔佐人之意見後，裁定進行簡式審判程序；且受命法官行
    準備程序，與法院或審判長有同一之權限；又簡式審判程序
    之證據調查，不受刑事訴訟法第159 條第1 項、第161 條之
    2 、第161 條之3 、第163 條之1 及第164 條至第170 條規
    定之限制，刑事訴訟法第273 條之1 第1 項、第279 條第2
    項前段、第273 條之2 分別定有明文。被告所為係犯死刑、
    無期徒刑、最輕本刑為3 年以上有期徒刑以外之罪，其於準
    備程序中就被訴事實為有罪之陳述，經受命法官告知簡式審
    判程序之旨，並聽取公訴人、被告之意見後，本院合議庭認
    為適宜由受命法官獨任進行簡式審判程序，依刑事訴訟法第
    273 條之1 第1 項規定，裁定由受命法官獨任進行審判程序
    ，合先敘明。
貳、實體部分
一、訊據被告甲○○對於上揭犯罪事實均坦承不諱，復查：
（一）經警於查獲被告當日18時所採之尿液送驗結果，係呈嗎啡
      及甲基安非他命陽性反應，此有屏東縣警察局東港分局偵
      辦毒品條例案尿液受檢人真實姓名對照表、偵查報告、正
      修科技大學超微量研究科技中心97年2 月29日編號R00-00
      00-000號檢驗報告各1 份在卷可稽。
（二）按修正毒品危害防制條例就施用毒品者，祇於「初犯」及
      「5 年後再犯」二種情形，有其追訴條件之限制，即須於
      初犯經觀察、勒戒或強制戒治釋放後，5 年內均無施用毒
      品之行為，始能認其前所實施之觀察、勒戒或強制戒治已
      足遮斷毒癮，而得於5 年後再犯時，再予適用初犯之規定
      ，重行觀察、勒戒等程序。倘5 年內已經再犯，被依法追
      訴處罰，縱其第3 次（或第3 次以上）施用毒品之時間在
      初犯釋放5 年以後，即與「5 年後再犯」之情形有別，且
      因已於「5 年內再犯」，顯見其再犯率甚高，原實施觀察
      、勒戒或強制戒治，已無法收其實效，而無5 年戒斷期之
      存在，自無再經觀察、勒戒及強制戒治之必要，應由檢察
      官逕行起訴（最高法院95年度台非字第59號、第65號判決
      意旨、95年度第7 次刑庭會議決議意旨參照）。查被告前
      因施用毒品案件，經本院以90年度毒聲字第1200 號裁定
      令入勒戒處所觀察、勒戒，並於90年8 月16日執行完畢釋
      放，並業經臺灣屏東地方法院檢察署檢察官於同日，以90
      年度毒偵字第1078號為不起訴處分確定後之5 年內之91年
      間，再度因施用毒品案件，經本院以92年度訴字第8 號判
      處應執行有期徒刑10月確定之事實，有臺灣高等法院被告
      前案紀錄表、臺灣高等法院在監在押全國紀錄表及本院92
      年度訴字第8 號刑事判決各1 份在卷足參，則被告於前案
      經觀察勒戒執行完畢後，於5 年內已經再犯，並經依法追
      訴處罰，雖本案施用毒品之時間在初犯釋放5 年後，惟被
      告既已先於「5 年內再犯」，顯見其再犯率甚高，原實施
      觀察、勒戒、強制戒治均已無法收其實效，而無5 年戒斷
      期之存在，參諸前揭判決意旨，自無再經觀察、勒戒及強
      制戒治之必要，而應由檢察官逕行起訴，並由本院依法論
      科。
（三）綜上所述，被告本件施用毒品，事證應屬明確，其犯行應
      堪認定。
二、查海洛因及甲基安非他命分屬毒品危害防制條例第2 條第2
    項第1 款所規定之第一級毒品及同條項第2 款所規定之第二
    級毒品，核被告所為，係犯毒品危害防制條例第10條第1 項
    施用第一級毒品罪及同條第2 項施用第二級毒品罪。被告持
    有毒品，復進而施用，其持有毒品之低度行為，為施用毒品
    之高度行為所吸收，均不另論罪。被告所犯上開二罪間，犯
    意各別，罪名不同，應分論併罰之。被告前因施用毒品案件
    ，經本院以92年度訴字第8 號判處應執行有期徒刑10月確定
    ；嗣於93年間，再度因偽造文書、施用毒品等案件，分別經
    本院以93年度訴字第371 號、93年度簡字第886 號各判處有
    期徒刑10月、6 月確定，此二者並經本院以93年度聲字第74
    7 號裁定定應執行刑為有期徒刑1 年2 月，此與上開10月之
    有期徒刑合併執行，於94年6 月1 日縮刑期滿假釋出監，並
    於95年1 月4 日縮刑期滿未經撤銷假釋以已執行完畢論一情
    ，有臺灣高等法院被告全國前案紀錄表1 份在卷可憑，於5
    年內故意再犯有期徒刑以上之本件，應依刑法第47條第1 項
    規定，論以累犯，並依法各加重其刑。爰審酌被告雖於犯後
    即能坦承犯行，而其施用毒品行為於本質上係屬自我戕害行
    為，反社會性之程度應屬較低；惟施用毒品，不僅足以戕害
    其個人身心，且極易滋生其他犯罪，惡化治安甚重，嚴重損
    及公益，且被告前屢經觀察勒戒、強制戒治等處遇助其戒除
    毒品，竟再為本件施用毒品犯行，顯見其不思悔改，自制力
    亦顯不佳等一切情狀，酌情分別量處如主文所示之刑，並定
    其應執行之刑，以資懲儆。
據上論斷，應依刑事訴訟法第273 條之1 第1 項、第299 條第1
項前段，毒品危害防制條例第10條第1 項、第2 項，刑法第11條
前段、第47條第1 項、第51條第5 款，判決如主文。
本件經檢察官顏珮珊到庭執行職務。
中    華    民    國    97    年    5     月    28    日
                  刑事第一庭    法  官  羅培毓
 以上正本證明與原本無異。
如不服本判決應於收受本判決送達後十日內向本院提出上訴書狀
，其未敘述上訴理由者，並得於提起上訴後十日內向本院補提理
由書狀（均須按他造當事人之人數附繕本）「切勿逕送上級法院
」
中    華    民    國    97    年    5     月    28    日
                               書記官  呂坤宗
附錄本判決論罪科刑法條：
毒品危害防制條例第10條
施用第一級毒品者，處六月以上五年以下有期徒刑。
施用第二級毒品者，處三年以下有期徒刑。


司法院資訊處製作；財團法人民間司法改革基金會備份。
